臺灣新竹地方法院民事簡易判決　　　　95年度竹簡字第1245號
原　　　告　復華商業銀行股份有限公司
法定代理人　乙○○
訴訟代理人　丙○○
被　　　告　甲○○
　　　　　　　　　　　　樓
上列當事人間請求返還消費借貸款，本院於民國九十六年四月十
三日言詞辯論終結，判決如下：
    主    文
被告應給付原告新臺幣貳拾貳萬柒仟捌佰肆拾壹元，及其中新臺
幣貳拾貳萬零貳佰元自民國九十五年三月十一日起至清償日止，
按週年利率百分之十八點二五計算之利息。
訴訟費用由被告負擔。
本判決得假執行。
    事實及理由
一、事實摘要：
（一）原告主張：被告於民國（下同）九十三年十月二十一日向
      原告申請信用卡使用，依約被告得於特約商店記帳消費，
      被告並同意依原告寄送之信用卡消費對帳單所指定之日期
      、方式，繳付信用卡帳款予原告，若逾期未繳則按年利率
      百分之十八點二五計付利息，並依年利率百分之一點七五
      加計違約金。又被告同意如有連續二期未繳付最低應繳金
      額，無須經原告事先催告，所有債務視為全部到期，被告
      應將所欠款項全數清償。詎被告至九十五年三月十日止，
      計尚欠消費款新臺幣（下同）二十二萬零二百元、利息七
      千六百四十一元及違約金二千二百五十元，已逾二期以上
      未按期繳付，屢經催討，仍置之不理，為此依兩造信用卡
      契約之法律關係提起本件訴訟，請求被告給付如主文第一
      項所示之金額及利息等語。
（二）被告則以：被告對於原告主張之全部事實均自承在卷，惟
      表示：目前無能力償還欠款等語。
二、程序部分：按訴狀送達後，原告不得將原訴變更或追加他訴
    。但擴張或減縮應受判決事項之聲明者，不在此限，民事訴
    訟法第二百五十五條第一項第三款定有明文。查本件原告起
    訴時原請求：「被告應給付原告二十三萬零九十一元，及其
    中二十二萬零二百元自九十五年三月十一日起至清償日止，
    按週年利率百分之十八點二五計算之利息，暨按週年利率百
    分之一點七五計算之違約金。」，訴訟進行中，原告於九十
    六年四月十三日言詞辯論期日變更訴之聲明為：「被告應給
    付原告二十二萬七千八百四十一元，及其中二十二萬零二百
    元自九十五年三月十一日起至清償日止，按週年利率百分之
    十八點二五計算之利息。」，核屬減縮應受判決事項之聲明
    ，與前開規定相符，應予准許，先此敘明。
三、實體部分：
（一）原告主張前揭之事實，業據其提出與其所述相符之理債卡
      申請書、信用卡約定條款、應收帳務明細查詢各乙份為證
      ，且為被告到庭自承無訛，自堪信原告主張為真實。
（二）從而，原告依兩造信用卡契約之法律關係，訴請被告給付
      如主文第一項所示之金額及利息，即無不合，應予准許。
四、本件係依民事訴訟法第四百二十七條第一項適用簡易訴訟程
    序所為被告敗訴之判決，應依職權宣告假執行。
五、據上論結：本件原告之訴為有理由，依民事訴訟法第四百三
    十六條第二項、第七十八條、第三百八十九條第一項第三款
    ，判決如主文。
中　　華　　民　　國　　96　　年　　4　　月　　30　　日
                  新竹簡易庭    法　官　黃美盈
以上正本係照原本做成。
如對本判決上訴，須於判決送達後二十日內向本院提出上訴狀。
中　　華　　民　　國　　96　　年　　4　　月　　30　　日
                                書記官　鍾佩芳
